【裁判字號】    90,易,418
【裁判日期】    900808
【裁判案由】    竊盜
【裁判全文】
臺灣桃園地方法院刑事判決                            九十年度易字第四一八號
    公  訴  人  臺灣桃園地方法院檢察署檢察官
    被      告  甲○○
右列被告因竊盜案件，經檢察官提起公訴（九十年度偵字第八一七號），本院判決如
左：
    主  文
甲○○連續竊盜，處有期徒刑肆月，如易科罰金，以參佰元折算壹日。
扣案鑰匙壹支沒收。
    事  實
一、甲○○基於意圖為自己不法所有之概括犯意，於民國八十九年十二月卅一日十八
    時許，在台北縣中和市○○路三六九巷六弄五號前，以自備之鑰匙一支竊取乙○
    ○所有停放該處車號ＡＮＹ─一五三號重型機車一部，得手後供己代步之用，嗣
    於同日廿二時四十分許，騎乘前開機車行經桃園縣龜山鄉○○路○段九八七號前
    ，竟因所騎前述機車不好騎，而本於前揭概括犯意，著手竊取楊青峰所有，由其
    姑媽丙○○使用，停放該處出入口之車號ＥＶＢ─九三○號輕型機車，尚未得手
  即為丙○○透過出入口之監視器察覺，隨即出聲喝阻並報警後為警查獲，並扣得
    甲○○所有鑰匙一支。
二、案經桃園縣警察局龜山分局報請臺灣桃園地方法院檢察署檢察官偵查起訴。
    理  由
一、訊之被告甲○○固坦承於右揭時地竊取車號ＡＮＹ─一五三號機車，然矢口否認
    有何著手竊取車號ＥＶＢ─九三○0號輕型機車之行為，並辯稱：當時我只是在
    那等我姐回來，我姐住在九八九之三號云云。惟查，右揭事實業經被告陳德明於
    警訊中坦承不諱，核與證人乙○○、丙○○分別於警訊指訴情節互符相合。而證
    人丙○○於檢察官偵訊並證稱：「當時我從監視器螢幕上看到他（即被告）先是
    來回端詳該機車，然後就搖動把手，接著就彎腰在龍頭鎖不知道要做何事，．．
    ，等警察來時他有向警察承認他要偷那部機車」等語。由證人丙○○前開所述，
    顯示被告當時確有著手行竊前述車號ＥＶＢ─九三○號機車。又被告於偵訊中係
    辯稱當時在找東西，然就找何東西，卻又支吾其詞，其於本院審理時又改稱係要
    去我其姐姐云云，顯見其所述均係臨訟飾卸之詞，不足採信。此外並有贓物領據
    二紙及扣案鑰匙一支在卷可稽。本件事證明確，被告前述二犯行均堪認定。
二、核被告所為，係犯刑法第三百二十條第一項普通竊盜既遂罪及同條第三項第一項
    之普通竊盜未遂罪。其先後二次竊盜犯行，時間緊接，所犯係犯罪構成要件相同
    之罪，顯係基於概括犯意為之，應依連續犯論以一普通竊盜既遂罪，並加重其刑
    。爰審酌被告行竊之目的、次數，其前已有數次竊盜犯行，此有台灣高等法院被
    告全國前案紀錄表一份在卷可查，其仍不知悔改再犯未案、其犯罪所造成之損害
    不大、犯罪後坦承部分犯行等一切情狀，量處如主文所示之刑。又被告所犯之罪
    係最重本刑為有期徒刑五年之罪，而刑法第四十一條規定已經立法院於九十年一
    月四日修正，將得易科罰金之適用範圍擴大為最重本刑五年以下有期徒刑之罪，
    並於九十年一月十日經總統公布，於同年月十二日生效，是依刑法第二條第一項
    前段規定，應適用裁判時之法律，本院仍依裁判時即修正後之刑法第四十一條第
    一項前段規定諭知被告易科罰金之折算標準，併此敘明。
三、扣案之鑰匙一支係被告所有，供行竊機車之用，併依刑法第三十八條第一項第二
    款規定諭知沒收。
四、據上論斷，應依刑事訴訟法第二百九十九條第一項前段，刑法第五十六條、第三
    百二十條第一項、第四十一條第一項前段、第二條第一項前段、第三十八條第一
    項第二款，罰金罰鍰提高標準條例第一條前段、第二條，判決如主文。
本案經檢察官何嘉仁到庭執行職務。
中      華      民      國    九十      年      八      月      八      日
                                 臺灣桃園地方法院刑事第六庭
                                     法  官  潘進順
右正本證明與原本無異。
如不服本判決，應於送達後十日內，向本院提出上訴狀。
                                     書記官  林聖哲
中      華      民      國    九十      年      八      月      九      日
附論罪科刑依據之法條：
刑法第三百二十條
意圖為自己或第三人不法之所有，而竊取他人之動產者，為竊盜罪，處五年以下有期
徒刑、拘役或五百元以下罰金。
意圖為自己或第三人不法利益，而竊佔他人之不動產者，依前項之規定處斷。
前二項之未遂犯罰之。


司法院資訊處製作；財團法人民間司法改革基金會備份。
